臺灣彰化地方法院交通事件裁定　　　　96年度交聲字第1011號
移送機關　　交通部公路總局台中區監理所彰化監理站
聲明異議人
即受處分人　甲○○
上列聲明異議人即受處分人因違反道路交通管理處罰條例案件，
對交通部公路總局臺中區監理所彰化監理站九十六年九月二十日
彰監四字第裁六四－Ｉ00000000號裁決聲明異議，本院
裁定如下：
    主  文
異議駁回。
    理  由
一、本件異議意旨略以：聲明異議人即受處分人於民國九十六年
    八月六日十五時十九分許，駕駛車牌號碼ＰＧ－六０二一號
    自用小客車，行經彰化縣彰化市○○路與中山路口時，經警
    攔檢，並以受處分人未繫安全帶及駕駛執照逾期為由開單告
    發，然本件員警未設攔檢站任意攔檢，且無證據證明受處分
    人未繫安全帶，為此，提出本件異議等語。
二、按汽車行駛於道路上，其駕駛人或前座乘客未繫安全帶者，
    處駕駛人新台幣（下同）一千五百元罰鍰；又汽車駕駛人，
    駕駛執照逾有效期間仍駕車者，處新台幣一千八百元以上三
    千六百元以下罰鍰，道路交通管理處罰條例第三十一條第一
    項、第二十二條第一項第七款定有明文。
三、經查，受處分人於九十六年八月六日十五時十九分許，駕駛
    車牌號碼ＰＧ－六０二一號自用小客車，行經彰化縣彰化市
    ○○路與中山路口時，因未繫安全帶，經執勤員警張榮村予
    以攔檢後，復發現受處分人駕駛執照逾期，乃開單告發，嗣
    經移送機關交通部公路總局台中區監理所彰化監理站於九十
　　六年九月二十日彰監四字第裁六四－Ｉ00000000號
  　裁決，裁處受處分人罰鍰三千三百元，並扣繳駕照，上開事
    實有彰化縣警察局舉發違反道路交通管理事件通知單、違反
    道路交通管理事件裁決書及證號查詢汽車駕駛人資料等附卷
    可稽，且經證人即當場舉發之員警張榮村結證在卷。受處分
    人雖主張當時員警僅係以目測，且無證據證明云云，然證人
    張榮村明確證稱，伊當時執行交通稽查巡邏勤務，受處分人
    當天由彰化市○○路右轉過來，伊從汽車正面看到受處分人
    未繫安全帶，即當場予以攔停，而當時天氣、視線均良好等
    語，按交通警員製單舉發違反道路交通管理處理處罰條例違
    規事實，本質上為行政處分，係公務員基於職務上權力，依
    法就特定之具體事件所為具公法上效果之單方行政行為，基
    於公務員為公法上行為具有公信力原則，該行政處分當可被
    推定為真正，其據以依法處分之事實認定亦可推定為正確無
    誤，本件違規事實，受處分人既未就執勤員警之舉發有誤提
    出相關證據以供調查，本院亦查無任何證據足資證明取締事
    由與事實不符之處，則前揭所述之舉發違規事實，應可憑信
    ，移送機關據以裁罰，於法並無不合，裁處之金額，亦無不
    當，異議人之異議即屬無理，應予駁回。
四、據上論斷，應依道路交通案件處理辦法第十九條，裁定如主
    文。
中　　華　　民　　國　　96　　年　　11　　月　　26　　日
                  交通法庭法  官  王義閔
以上正本證明與原本無異。
如不服本裁定，應於裁定送達後五日內向本院提出抗告狀 (須附
繕本 )。
中　　華　　民　　國　　96　　年　　11　　月　　26　　日
                          書記官  洪年慶
